臺灣新竹地方法院民事裁定  
110年度家暫字第1號
聲  請  人  新竹市政府

法定代理人  林智堅  
相  對  人  于如敏  


關  係  人  臺灣銀行股份有限公司新竹分公司

法定代理人   許乾義  
上列當事人間暫時處分事件，本院裁定如下：
    主  文
一、本院109年監宣字第378號監護宣告事件裁判確定或終結前，
    就相對人之財產為以下暫時處分：
（一）相對人所有座落於新竹市○○段 000000地號及其上建物即
      車牌號今新竹市○○路00巷0弄00號，禁止為讓與、出租（
      借）、設定負擔或其他一切處分行為。
（二）相對人所有於臺灣銀行股份有限公司新竹分公司帳號存款
      部分，禁止為提領、匯出、結清、動支或其他處分行為。
二、聲請程序費用由相對人負擔。
    理  由
一、按「法院就已受理之家事非訟事件，除法律別有規定外，於
    本案裁定確定前，認有必要時，得依聲請或依職權命為適當
    之暫時處分。但關係人得處分之事項，非依其聲請，不得為
    之」、「第一項暫時處分，得命令或禁止關係人為一定行為
    、定暫時狀態或為其他適當之處置」、「關於得命暫時處分
    之類型及其方法，其辦法由司法院定之」，家事事件法第85
    條第1 項、第3 項、第5 項分別定有明文。又法院受理監護
    宣告事件後，於為監護宣告或本案裁定確定前，得命關係人
    協助使受監護宣告人就醫所必要之一切行為、禁止關係人處
    分應受監護宣告人之財產，或為保存應受監護宣告人財產所
    必要之行為，並應於核發時審酌應受監護宣告人之最佳利益
    ，亦為家事非訟事件暫時處分類型及方法辦法第16條第1 項
    第2 款、第3 款、第4 款及第2 項明定。再「院受理家事非
    訟事件，於必要時命為適當之暫時處分，其方法由法院酌量
    定之，不受當事人聲明之拘束。但以具體、明確、可執行並
    以可達本案聲請之目的者為限，不得悖離本案聲請或逾越必
    要之範圍」，家事事件審理細則第92條有所明定。
二、聲請意旨略以：聲請人對於民國109年12月間對相對人提出
    監護宣告之聲請，相對人之子目前在監執行，惟訴外人 擅
    自持鑰匙進入相對人所有住處，且持有相對人之存摺、印鑑
     等，有侵害相對人權益之虞，相對人其餘財產顯然隨時被
    處分之高度風險，恐致相對人財產無法妥當使用照顧相對人
    後續醫療養護等相關之支出，為保全相對人之利益，爰請求
    於關於相對人之監護宣告裁定確定前，禁止相對人、就如主
    文所示之不動產為讓與、出租（借）、設定負擔或其他處分
    行為；就相對人所有主文所示之帳戶存款為提領、匯出、結
    清、動支或其他處分行為。
三、查：
　　 (一)聲請人以相對人因失智為由聲請對相對人為監護宣告
    ，現由本院109年度監宣字第378號審理中，經職權調取上開
    案卷核閱無訛，是以聲請人就本院已受理之上開家事非訟事
    件，聲請核發暫時處分，程序上自無不合。
(二)聲請人前揭主張，業據其提出社福中心開案訪視評估表、相
    對人之子于世豪臺灣新竹地方檢察署執行命令影本、相對人
    之財稅資料等在卷為證。  審酌相對人因罹患失智症，是否
    仍有能力處分資產，或委由他人代為保管，易生疑義，尚待
    本案監護宣告程序進行鑑定後，才能釋疑，又相對人目前之
    財產，為將來支付照顧醫療等費用所需，本院經綜合審酌並
    保留本案期間相對人目前刻入住榮民醫院竹東分院，且同意
    本件暫時處分，有本院110年1月6日調查筆錄在卷可憑，認
    應有立即核發如主文第一項所示之暫時處分之急迫性與必要
    性。是聲請人之聲請，為有理由，應予准許。
四、爰裁定如主文。
中　　華　　民　　國　　110 　年　　1 　　月　　7 　　日
               家事法庭  法　　　官  許翠玲 
以上正本係照原本作成。
如對本裁定抗告，須於裁定送達後10日之不變期間內，向本院提
出抗告狀，並繳納抗告費新臺幣1,000元。
中　　華　　民　　國　　110 　年　　1 　　月　　7 　　日
                         書　記　官　邱文彬